【裁判字號】    97,裁,5292
【裁判日期】    971211
【裁判案由】    綜合所得稅罰鍰
【裁判全文】
最  高  行  政  法  院  裁  定
                                      97年度裁字第5292號
上  訴  人  甲○○
被 上訴 人  財政部臺灣省中區國稅局
代  表  人  乙○○
上列當事人間綜合所得稅罰鍰事件，上訴人對於中華民國97年9
月17日臺中高等行政法院97年度訴字第174號判決，提起上訴，
本院裁定如下：
    主  文
上訴駁回。
上訴審訴訟費用由上訴人負擔。
    理  由
一、按對於高等行政法院判決之上訴，非以其違背法令為理由，
    不得為之，行政訴訟法第242條定有明文。依同法第243條第
    1項規定，判決不適用法規或適用不當者，為違背法令；而
    判決有同條第2項所列各款情形之一者，為當然違背法令。
    是當事人對於高等行政法院判決上訴，如依行政訴訟法第24
    3條第1項規定，以高等行政法院判決有不適用法規或適用不
    當為理由時，其上訴狀或理由書應有具體之指摘，並揭示該
    法規之條項或其內容；若係成文法以外之法則，應揭示該法
    則之旨趣；倘為司法院解釋或本院之判例，則應揭示該判解
    之字號或其內容。如以行政訴訟法第243條第2項所列各款情
    形為理由時，其上訴狀或理由書，應揭示合於該條項各款之
    事實。上訴狀或理由書如未依此項方法表明者，即難認為已
    對高等行政法院判決之違背法令有具體之指摘，其上訴自難
    認為合法。
二、本件上訴人對於高等行政法院判決上訴，主張：上訴人並未
    利用人頭充當共同運銷社社員，亦未曾支付費用予訴外人吳
    招治；上訴人雖擔任二資社司庫，惟非交易主體，自不得對
    上訴人課徵所得稅或營業稅，原判決之認定顯然有誤。又被
    上訴人必須依法是先通知上訴人提示帳證始能為推計課稅，
    不得於為推計課稅後，再補要求上訴人提示帳證等語，雖以
    該判決違背法令為由。惟核其上訴理由狀所載內容，係就原
    審取捨證據、認定事實之職權行使，指摘其為不當，並重述
    為原審所不採之陳詞，以其一己對法令、財政部相關函釋之
    見解，任意指摘原判決不適用法規、適用法規不當，復就原
    審所為論斷，泛謂其未論斷或違背平等原則、證據法則、信
    賴保護原則、租稅法定主義等，而未具體表明原判決究有如
    何合於不適用法規或適用不當，或有如何違背司法院解釋、
    本院判例，難認為已對原判決之違背法令有具體之指摘。依
    首揭說明，其上訴為不合法，應予駁回。
三、據上論結，本件上訴為不合法，依行政訴訟法第249條第1項
    前段、第104條、民事訴訟法第95條、第78條，裁定如主文
    。
中    華    民    國    97    年    12    月    11    日
                    最高行政法院第二庭
                        審判長法官  高  啟  燦
                              法官  帥  嘉  寶
                              法官  胡  方  新
                              法官  黃  合  文
                              法官  廖  宏  明
以  上  正  本  證  明  與  原  本  無  異
中    華    民    國    97    年    12    月    11    日
                              書記官  彭  秀  玲


司法院資訊處製作；財團法人民間司法改革基金會備份。
